臺灣花蓮地方法院刑事判決
111年度金訴字第56號
公  訴  人  臺灣花蓮地方檢察署檢察官
被      告  陳泓達


上列被告因洗錢防制法等案件，經檢察官提起公訴（111年度偵
字第3318號），本院合議庭裁定由受命法官獨任依簡式審判程序
審理，判決如下：
    主  文
陳泓達幫助犯洗錢防制法第十四條第一項之洗錢罪，處有期徒刑
貳月，併科罰金新臺幣壹萬元，罰金如易服勞役，以新臺幣壹仟
元折算壹日。緩刑貳年，並應依附表所示金額及方式支付被害人
損害賠償。
    事實及理由
一、被告陳泓達所犯非死刑、無期徒刑、最輕本刑有期徒刑3年
    以上或高等法院管轄第一審案件之罪，且其於準備程序進行
    中，先就被訴事實為有罪陳述，經告知簡式審判程序之旨，
    並聽取檢察官、被告之意見後，本院依刑事訴訟法第273條
    之1第1項規定，裁定以簡式審判程序進行本案之審理，是本
    案之證據調查，依同法第273條之2規定，不受同法第159條
    第1項、第161條之2、第161條之3、第163條之1及第164條至
    第170條規定之限制；且依同法第310條之2準用同法第454條
    之規定，得製作略式判決書，合先敘明。
二、本案犯罪事實及證據，除告訴人之姓名更正為「徐啟寧」、
    犯罪事實欄一倒數第3行匯款金額「3萬元」更正為「2萬9,9
    85元」，及證據補充「被告於本院準備程序及審理時之自白
    」外，餘均引用檢察官起訴書之記載（如附件一）。
三、論罪科刑：
㈠核被告所為，係犯刑法第30條第1項前段、同法第339條第1項之
  幫助詐欺取財罪，刑法第30條第1項前段、洗錢防制法第14條
  第1項之幫助洗錢罪。
㈡被告本件犯行，同時涉犯幫助詐欺取財罪與幫助洗錢罪，乃一
  行為觸犯數罪名之想像競合犯，應從一重之幫助洗錢罪處斷。
㈢被告係對詐欺及洗錢之正犯資以助力而未參與其犯罪行為之實
  行，屬幫助犯，爰依刑法第30條第2項規定，減輕其刑。另按
  犯洗錢防制法第14條、第15條之罪，在偵查或審判中自白者，
  減輕其刑，同法第16條第2項定有明文。查被告就本件犯行，
  於本院審理時坦承不諱（見本院卷第48頁），應依前開規定減
  輕其刑，並依法遞減之。
㈣爰審酌被告雖未實際參與詐欺取財及洗錢犯行，然其提供帳戶
  資料供詐欺集團充為詐欺犯罪之用，助長詐欺集團犯罪之橫行
  ，並協助掩飾犯罪贓款去向，增加國家查緝犯罪及告訴人尋求
  救濟之困難，危害社會秩序穩定及正常交易安全，造成告訴人
  受有金錢損失，所為實不足取；惟念及被告於本院中終能坦承
  犯行，且願意賠償告訴人所受損失，犯後態度良好；兼衡被告
  自陳高中畢業之教育程度、職業為保全、月薪約新臺幣3萬5,0
  00元之生活狀況（見本院卷第49頁），並考量被告犯罪之動機
  、目的、手段、提供帳戶數量、告訴人所受損害等一切情狀，
  量處如主文所示之刑，並就罰金刑部分，諭知如主文所示易服
  勞役之折算標準。
㈤又被告未曾因故意犯罪受有期徒刑以上刑之宣告，有臺灣高等
  法院被告前案紀錄表附卷可稽，其因一時失慮，致罹刑典，犯
  罪後於本院準備程序、審理時坦承犯行，堪認有所悔悟，經此
  偵、審、科刑之教訓後，當知所警惕，信無再犯之虞，本院認
  前開所宣告之刑，以暫不執行為適當，爰依刑法第74條第1項
  第1款規定，併宣告緩刑2年，以勵自新。再審酌被告已願意賠
  償告訴人之損失，爰併依刑法第74條第2項第3款規定，命被告
  於緩刑期間內按主文及附表所示方式支付損害賠償，以發揮附
  條件緩刑制度之立意，及避免短期自由刑執行所肇致之弊端，
  以期符合本案緩刑目的。另以上為緩刑宣告附帶之條件，依刑
  法第74條第4項規定，得為民事強制執行名義，且依刑法第75
  條之1第1項第4款規定，違反上開之負擔情節重大，足認原宣
  告之緩刑難收其預期效果，而有執行刑罰之必要者，得撤銷其
  緩刑之宣告，併此敘明。
四、沒收：
　　末查本案並無證據證明被告確有因幫助詐欺取財及幫助洗錢
    之犯行而有任何犯罪所得，自無犯罪所得應予宣告沒收、追
    徵之問題。
據上論斷，應依刑事訴訟法第273條之1第1項、第299條第1項前
段、第310條之2、第454條第2項，判決如主文。
本案經檢察官林俊廷提起公訴，檢察官林于湄到庭執行職務。
中　　華　　民　　國　　111 　年　　10　　月　　27　　日
　　　　　　　　　刑事第四庭    法　官　林思婷
以上正本證明與原本無異。
如不服本判決應於收受送達後20日內向本院提出上訴書狀，並應
敘述具體理由。其未敘述上訴理由者，應於上訴期間屆滿後20日
內向本院補提理由書(均須按他造當事人之人數附繕本)「切勿逕
送上級法院」。告訴人或被害人如對於本判決不服者，應具備理
由請求檢察官上訴，其上訴期間之計算係以檢察官收受判決正本
之日期為準。
因疫情而遲誤不變期間，得向法院聲請回復原狀。
中　　華　　民　　國　　111 　年　　11　　月　　1 　　日

                                書記官  宋瑋陵　
附錄本案論罪科刑法條：
洗錢防制法第14條
有第二條各款所列洗錢行為者，處七年以下有期徒刑，併科新臺
幣五百萬元以下罰金。
前項之未遂犯罰之。
前二項情形，不得科以超過其特定犯罪所定最重本刑之刑。
刑法第339條
意圖為自己或第三人不法之所有，以詐術使人將本人或第三人之
物交付者，處五年以下有期徒刑、拘役或科或併科五十萬元以下
罰金。以前項方法得財產上不法之利益或使第三人得之者，亦同
。
前二項之未遂犯罰之。
【附表】
被告應於本判決確定之日起壹年內，向告訴人徐啟寧給付新臺幣4萬108元，給付方式：於本判決確定之日起壹年內，匯入告訴人徐啟寧指定之帳戶（帳號資料詳如附件二所示）。 
【附件一】
臺灣花蓮地方檢察署檢察官起訴書
                                     111年度偵字第3318號
　　被　　　告　陳泓達　
上列被告因詐欺案件，業經偵查終結，認應提起公訴，茲將犯罪
事實及證據並所犯法條分敘如下：
        犯罪事實
一、陳泓達可預見將自己所申辦之金融機構帳戶存摺、提款卡及
    密碼提供他人使用，將遭他人利用作為詐欺犯罪收受、提領
    款項及轉帳匯款之犯罪工具，並掩飾詐欺所得之去向，而不
    易遭受查緝，竟基於幫助詐欺、幫助洗錢之不確定故意，於
    民國110年8月25或26日中午，在桃園市桃園區莊敬路全家便
    利超商，將其所申辦之聯邦商業銀行帳號000000000000號帳
    戶（下稱聯邦銀行帳戶）、中華郵政股份有限公司吉安宜昌
    郵局帳戶、中國信託商業銀行帳戶之提款卡計3張、雙證件
    影本寄送予不詳之詐欺集團成員，並將提款卡密碼依指示改
    為出生年月，而供詐欺集團使用。嗣該詐欺集團成員即意圖
    為自己不法之所有，基於詐欺取財、洗錢之犯意聯絡，於11
    0年8月29日13時56分許，假冒網購公司及銀行客服人員，分
    別撥打電話向徐啓寧佯稱：因作業疏失錯誤設定為代理商，
    造成重覆扣款，須依指示操作網路銀行及自動櫃員機，以解
    除設定云云，致徐啓寧陷於錯誤，依指示操作而於同日15時
    11分、39分，分別匯款新臺幣（下同）3萬元、1萬123元至
    上開聯邦銀行帳戶內。嗣徐啓寧發覺受騙，報警處理，始循
    線查悉上情。
二、案經徐啓寧訴由臺中市政府警察局霧峰分局報告偵辦。
        證據並所犯法條
一、證據清單及待證事實：
編號 證據名稱 待證事實 1 被告陳泓達於偵查中之供述 1.被告申辦上開金融帳戶，並由寄送給詐欺集團使用之事實。 2.被告不知悉貸款人員「李政育」之真實身份。 3.被告無法確定對方存入之款項為合法款項。 4.被告知悉金融帳戶資料不得隨意交付他人使用，否則容易遭用為犯罪用途。 2 告訴人徐啓寧於警詢時之指述 告訴人遭詐騙後，匯款至被告上開聯邦銀行帳戶事實。 3 被告聯邦銀行帳戶之開戶基本資料及交易明細表各1份 上開聯邦銀行帳戶為被告所申辦，且告訴人遭詐騙後，將3萬元、1萬123元匯入被告上開聯邦銀行帳戶之事實。 4 告訴人之郵局交易明細、合作金庫銀行交易明細、告訴人與詐欺集團成員通聯紀錄各1份 告訴人遭詐騙後，將將3萬元、1萬123元匯入被告上開聯邦銀行帳戶之事實。 5 本署105年度偵字第1212、1213號為不起訴處分 1.被告於104年間，即曾因出借其名下中華郵政股份有限公司吉安宜昌郵局帳戶、中國信託商業銀行帳戶予他人，而涉犯幫助詐欺罪嫌，遭檢警偵辦。 2.被告已知悉隨意將金融帳戶提供予他人，具有幫助詐欺及幫助洗錢之高度風險之，仍在不知悉對方真實身份之情況下，為迫切獲得貸款而執意為之，主觀上有幫助詐欺及幫助洗錢之不確定故意。 
二、核被告所為，係犯刑法第30條第1項前段、洗錢防制法第14
    條第1項幫助洗錢罪及刑法第30條第1項前段、同法第339條
    第1項之幫助詐欺取財罪等罪嫌。被告係以同一行為同時犯上
    開幫助洗錢罪、幫助詐欺取財罪，為想像競合犯，請依刑法
    第55條之規定，從一重論處。
三、依刑事訴訟法第251條第1項提起公訴。
　　此　致
臺灣花蓮地方法院
中　　華　　民　　國　 111　　年　　7 　　月　　31　　日
　　　　　　　　　　　　　　  檢　察　官　林俊廷